【裁判字號】    89,易,2407
【裁判日期】    890623
【裁判案由】    竊盜等
【裁判全文】
臺灣高雄地方法院刑事判決                        八十九年度易字第二四七號
    公  訴  人  臺灣高雄地方法院檢察署檢察官
    被      告  甲○○
右列被告因竊盜案件，經檢察官提起公訴（八十九年度偵字第一一八六三號），本院
判決如左：
    主  文
甲○○連續踰越安全設備竊盜，累犯，處有期徒刑壹年肆月。
    事  實
一、甲○○前因違反肅清煙毒條例案件，經臺灣高雄地方法院判處有期徒刑三年四月
    確定，於民國八十八年十月二十八日執行完畢。詎仍不知悔改，於八十九年五月
    二十七日上午七時許，見高雄市三民區○○○路四七五號大樓樓下大門未上鎖，
    且無管理人員看守，有機可趁，竟基於意圖為自己不法所有之概括犯意，先爬樓
    梯到該大樓五樓後，由浴室窗戶攀爬進入高雄市三民區○○○路四七五號五樓之
    二之丁○○住家，未經許可而無故侵入他人住宅（侵入住宅部分未經丁○○提出
    告訴），進入後見丁○○於家中睡覺，乃四處搜尋屋內財物，共計竊得新台幣（
下同）四千九百元、美金二百一十元、港幣二千元及紀念金幣一枚（價值約一千
    元）。得手後再爬樓梯至大樓七樓，復由浴室窗戶攀爬進入高雄市三民區○○○
    路四七五號七樓之一之乙○○住家，未經許可而無故侵入他人住宅（侵入住宅部
    分未經乙○○提出告訴），見乙○○於家中睡覺，乃四處搜尋屋內財物，共計竊
    得ＳＡＧＥＭ型行動電話一具（價值約二千元），得手後再爬樓梯至該大樓八樓
    ，並將前開竊得之行動電話一具棄置於八樓鞋櫃中。甲○○至該大樓八樓時，見
    該大樓八樓之三丙○○住家之大門未上鎖，乃由大門進入屋內，未經許可而無故
    侵入他人住宅（侵入住宅部分未經丙○○提出告訴），進入後並四處搜尋屋內財
    物，惟因未發現任何財物而未遂。乙○○旋即再爬樓梯至該大樓十一樓，並由浴
    室窗戶攀爬進入高雄市三民區○○○路四七五號十一樓之戊○○住家，未經許可
    而無故侵入他人住宅，進入後見戊○○於家中睡覺，乃四處搜尋屋內財物，共計
    竊得黑色女用型小皮包及咖啡色女用型手提袋各一只（價值約五百四十元），得
    手後再攀爬至大樓十二樓，並將前開竊得之小皮包、手提袋棄置於十二樓樓梯間
    。嗣於同日上午十一時許，甲○○準備由一樓離開現場時，為據報前來之警員當
    場查獲，並於甲○○身上查獲竊得之四千九百元、美金二百一十元、港幣二千元
    及紀念金幣一枚（業經發還丁○○）。
二、案經戊○○訴由高雄市政府警察局三民第一分局移請臺灣高雄地方法院檢查署檢
    察官偵查起訴。
    理  由
一、右揭事實迭經被告甲○○於警、偵訊及本院審理中坦承不諱，核與被害人丁○○
    、乙○○、丙○○、戊○○指述情節相符，並有領結正本三張附卷可稽。事證明
    確，被告犯行洵堪認定。
二、查窗戶屬安全設備，被告第一次、第二次攀爬窗戶進入行竊之行為，均係犯刑法
    第三百二十一條第一項第二款之踰越安全設備竊盜罪。其第四次攀爬窗戶進入行
    竊之行為，係犯刑法第三百二十一條第一項第二款之踰越安全設備竊盜罪、同法
    第三百零六條第一項之無故侵入住宅罪。又被告第三次攀爬窗戶進入被害人丙○○之住家，搜尋屋內財物，已屬竊盜行為之著手，惟因未搜得財物而未遂，核其
    所為係犯刑法第三百二十一條第二項、第一項第二款之踰越安全設備竊盜未遂罪
    。其先後多次竊盜既遂、未遂之行為，時間緊接，手法相同，所犯係構成要件相
    同之罪，顯係基於概括犯意反覆為之，應依連續犯之規定論以踰越安全設備竊盜
    既遂一罪，並加重其刑。其所犯踰越安全設備竊盜與無故侵入住宅二罪間，有方
    法結果之牽連關係，應依刑法第五十五條規定，從一重之踰越安全設備竊盜罪論
    處。又被告前因違反肅清煙毒條例案件，經臺灣高雄地方法院判處有期徒刑三年
    四月確定，於八十八年十月二十八日執行完畢，有臺灣高等法院被告全國前案紀
    錄表可參，其受有期徒刑之執行完畢，五年以內再犯有期徒刑以上之罪，為累犯
    ，依刑法第四十七條規定遞加重之。被告第二次行竊被害人乙○○住家時，曾搜
    得黑色皮包一只，然因皮包內無財物，而將之放置被害人乙○○住家客廳內一情
    ，業經被告供述綦詳，且被害人乙○○於警訊中亦稱黑色皮包係在其住家客廳內
    找到，是該黑色皮包自非屬被告行竊所得之財物，附此敘明。爰審酌被告正值壯
    年，竟不思以自力獲取財物，且侵入住家行竊，嚴重侵害一般社會大眾之居家安
    全，惟念其犯後坦承犯行，深具悔意等一切情狀，量處如主文所示之刑。
據上論斷，應依刑事訴訟法第二百九十九條第一項前段，刑法第五十六條、第三百零
六條第一項、第三百二十一條第一項第二款、第五十五條、第四十七條，判決如主文
。
中      華  民      國    八十九    年      六      月    二十三    日
                                  臺灣高雄地方法院刑事第七庭
                                      法  官   曾  淑  娟
右正本證明與原本無異。
如不服本判決，應於判決送達後十日內，向本院提出上訴狀。
                                      書記官   陳  恩  如
中      華      民      國    八十九    年      六      月    二十三    日
刑法第三百零六條第一項：
無故侵入他人宅、建築物或附連圍繞之土地或船艦者，處一年以下有期徒刑、拘役或
三百元以下罰金。
刑法第三百二十一條第一項第二款：
犯竊盜罪而有左列情形之一者，處六月以上五年以下有期徒刑：
二、毀越門扇、牆垣或其他安全設備而犯之者。


司法院資訊處製作；財團法人民間司法改革基金會備份。
